臺灣高雄地方法院刑事判決　　　　　　　　　　　　九十三年度訴字第二一四０號
　　公　訴　人　臺灣高雄地方法院檢察署檢察官
　　被　　　告　甲○○
右列被告因違反毒品危害防制條例案件，經檢察官提起公訴（九十三年度毒偵字第三
九六五號）及併案（九十三年度核退毒偵字第一八四、二一一號），本院適用簡式審
判程序判決如左：
    主      文
甲○○連續施用第一級毒品，處有期徒刑壹年。
扣案之針筒壹支、塑膠吸管鏟子壹支與夾鏈袋壹個內所附著之海洛因均沒收銷燬；針
筒壹支（不含附著之海洛因）、塑膠吸管鏟子壹支（不含附著之海洛因）及夾鏈袋壹
個（不含附著之海洛因）均沒收。
    事      實
一、甲○○前因違反毒品危害防制條例之施用毒品案件，經本院以九十年度毒聲字第
    七三五六號裁定強制戒治，於民國（下同）九十二年四月十一日執行完畢釋放後
    ，經臺灣高雄地方法院檢察署檢察官在九十二年五月二日以九十二年度戒毒偵字
    第四一０號為不起訴處分確定在案。詎於前開強制戒治執行完畢後五年內，仍不
    知悔改，復基於施用第一級毒品海洛因之概括犯意，於九十三年四月中旬某日起
    ，連續在高雄市○○區○○路一九九號住處、高雄市○○○路九如公園公廁內、
    高雄縣岡山鎮○○路三七五號保五總隊內南面廁所、高雄市鼓山區前鋒公園廁所
    內等處，多次以將毒品海洛因摻入香煙內點燃吸用，或以針筒注射等之方式施用
    第一級毒品海洛因，平均每日施用二、三次，最後一次在九十三年十一月二十二
    日晚上八、九時許，在高雄市○○區○○路一九九號住處施用。嗣遭警於九十三
    年五月二十日下午二時三十分許，在高雄市○○○路九如公園廁所內施用毒品海
    洛因時，當場查獲，並扣得其所有之針筒一支、塑膠吸管鏟子一支及夾鏈袋一個
    ；次於九十三年七月三日下午六時四十分許，經警據報在高雄市○○區○○路一
    九九號住處查獲，並經採集其尿液送驗，驗得甲○○尿液內有嗎啡陽性反應；再
    於九十三年七月十五日下午二時二十許，為警持本院搜索票在高雄市○○區○○
    路一九九號搜索而查獲；復因遭本院通緝，於九十三年十一月二十三日晚間九時
    三十分許，在其高雄市○○區○○路一九九號住處緝獲，並採集其尿液送驗。
二、案經高雄市政府警察局鼓山分局、高雄縣政府警察局岡山分局、高雄市政府警察
    局三民第一分局移送臺灣高雄地方法院檢察署檢察官偵查起訴及併案。
    理      由
一、前開事實，業據被告甲○○於審理時坦供不諱，且經警先後採集被告尿液分別送
    高雄市立凱旋醫院、高雄縣政府衛生局鑑驗結果，被告尿液呈均施用海洛因後之
    嗎啡陽性反應，有上開醫院煙毒尿液檢驗成績書二份、前揭衛生局煙毒尿液檢驗
    成績書一份、及上開醫院濫用藥物尿液檢驗報告一份附卷可稽（九十三年度毒偵
    字第三九六五號之警卷第一三頁、九十三年度核退毒偵字第一八四號偵查卷第一
    一頁、九十三年度核退毒偵字第二一一號偵查卷第一一頁、本院卷第九八頁）；
    並被告所持有之針筒一支、塑膠吸管鏟子一支及夾鏈袋一個扣案可資證明，而該
    等針筒、塑膠吸管鏟子及夾鏈袋內均含有海洛因，亦經本院送高雄醫學大學附設
    中和紀念醫院檢驗屬實，有該醫院之檢驗報告三份附卷足憑（本院卷第一九─二
    一頁）；又被告前因違反毒品危害防制條例案件，經本院以九十年毒聲字第七三
    五六號裁定送強制戒治，於九十二年四月十一日執行完畢後，五年內又為本件施
    用毒品海洛因之犯行，此有臺灣高等法院被告全國前案紀錄表及臺灣高雄地方法
    院檢察署檢察官九十二年五月二日之九十二年度戒毒偵字第四０一號不起訴處分
    書各一份在卷可按，從而，本件事證已明，被告犯行堪予認定。
二、核被告甲○○所為，係犯毒品危害防制條例第十條第一項之施用第一級毒品罪。
    被告持有海洛因之低度行為，為其施用海洛因之高度行為所吸收，不另論罪。被
    告所為連續多次施用毒品海洛因行為，時間緊接，所犯罪名相同，顯係出於概括
    之犯意為之，為連續犯，爰依刑法第五十六條之規定以一罪論，並加重其刑。又
    公訴人雖未就被告所犯九十三年七月三日晚上七時二十分許前回溯二十四小時內
    之某時，施用毒品海洛因一次以外之自九十三年四月中旬某日起至於同年十一月
    二十二日晚上八、九時許止之施用第一級毒品海洛因犯行部分起訴，惟查被告所
    犯之九十三年四月中旬某日起至同年十一月二十二日晚上八、九時許止之連續施
    用海洛因犯行部分（除起訴之一次施用海洛因犯行部分外），與經起訴之一次施
    用毒品海洛因行為部分，係連續犯，已如前述，具有裁判上一罪之關係，並為起
    訴效力所及，本院自得併予審酌，附此敘明。爰審酌被告經本院裁定送強制戒治
    執行完畢，且由臺灣高雄地方法院檢察署檢察官處分不起訴在案，已如前述，竟
    無悔悟，又為本件施用毒品海洛因犯行，且於連連遭警查獲後，仍然持續施用，
    顯見其長期以來，深陷毒癮，難以自拔，自應以較長期強制禁戒措施，期能助其
    戒斷毒品，是以量刑自不宜從寬，惟其犯後於本院審理中，坦承犯行，已見悔意
    ，態度良好等一切情狀，量處如主文所示之刑，以示懲儆。至扣案之針筒一支、
    塑膠吸管鏟子一支、夾鏈袋一個所內含之海洛因（參本院卷第一九─二一頁之高
    雄醫學大學附設中和紀念醫院檢驗報告三份），均係查獲之毒品，且均為被告所
    持有，已據其供陳甚明（本院卷第四三頁），爰依毒品危害防制條例第十八條第
    一項前段諭知沒收銷燬；至針筒一支、塑膠吸管鏟子一支及夾鏈袋一個只（不包
    括其等附著之海洛因），係被告所有，且供其施用海洛因所用之物，亦經被告供
    承於前（本院卷第一０八頁），均依刑法第三十八條第一項第二款規定沒收之。
據上論斷，應依刑事訴訟法第二百九十九條第一項前段、第二百七十三條之一第一項
，毒品危害防制條例第十條第一項、第十八條第一項前段，刑法第十一條、第五十六
條、第三十八條第一項第二款，判決如主文。
本案經檢察官乙○○到庭執行職務。
中　　　華　　　民　　　國　　　九十四　　　年　  一  　　月　　十一　　日
                                      臺灣高雄地方法院刑事第三庭
                                          法　官  高思大
右正本證明與原本無異。
如不服本判決，應於判決送達後十日內向本院提出上訴狀，上訴於台灣高等法院高雄
分院（須附繕本）。
                                          書記官  蔡語珊
中　　　華　　　民　　　國　　九十四　　年　　　一　　　月　　 十四 　　日
附錄論罪條文：
毒品危害防制條例第十條第一項：
            施用第一級毒品者，處六月以上五年以下有期徒刑。
